臺灣新竹地方法院刑事裁定　　　　　　 100年度聲減字第17號
聲　請　人　臺灣新竹地方法院檢察署檢察官
受　刑　人　陳弘正
上列受刑人因違反毒品危害防制條例等案件，均經判決罪刑確定
，聲請人聲請減刑及定其應執行之刑（100 年度聲減字第16號、
100 年度執更字第881 號），本院裁定如下：
    主  文
陳弘正所犯如附表編號1 、2 所示之罪，均減刑，詳如附表編號
1 、2 所載，應執行有期徒刑肆月，如易科罰金，以銀元佰元
即新臺幣玖佰元折算壹日。
陳弘正所犯如附表編號3 所示之罪，減為有期徒刑貳月又拾伍日
，如易科罰金，以銀元佰元即新臺幣玖佰元折算壹日。
    理  由
一、聲請意旨略以：受刑人前犯如附表所示之罪，均經法院判決
    論處罪刑確定在案。經查其所犯各罪，犯罪時間在民國96年
    4 月24日以前，核與中華民國九十六年罪犯減刑條例第2 條
    第1 項第3 款相符，應予減刑；又其所犯如附表編號1 、2
    號之罪，合於同條例定應執行刑規定，並請定其應執行之刑
    。爰依同條例第8 條第1 項、第3 項、第10條第1 項、第2
    項、第12條規定，聲請裁定等語。
二、（一）按依本條例應減刑之罪，已經判決確定尚未執行或執
    行未完畢者，由檢察官或應減刑之人犯聲請最後審理事實之
    法院裁定之，又依本條例應減刑之數罪，經2 以上法院裁判
    確定者，得由1 檢察官或應減刑之人犯合併向其中一裁判法
    院聲請裁定之。中華民國九十六年罪犯減刑條例第8 條第1
    項、第3 項定有明文，可見應予減刑之罪，係以96年7 月16
    日該條例施行時尚未執行或執行未完畢者為限，其已執行完
    畢者，始無該條例減刑規定之適用，有最高法院97年度臺非
    字第20號、第194 號裁定意旨可資參照。（二）又按所謂執
    行完畢，其在監獄執行刑期屆滿者，固不待言；如係經假釋
    出獄者，在有期徒刑所餘刑期內未經撤銷假釋者，其未執行
    之刑，始得以已執行完畢論。如其為二以上徒刑併執行者，
    依刑法第79之1 第1 項規定：「二以上徒刑併執行者，第77
    條所定最低應執行之期間，合併計算之」。同條第3 項規定
    ：「依第1 項規定合併計算執行期間而假釋者，前條第1 項
    規定之期間，亦合併計算之」。從而，在併合執行之情形，
    經許其假釋出獄者，其報請許可假釋所須最低應執行期間既
    合併計算，且假釋期間（即殘刑期間）亦合併計算之，其期
    間即無從區分。因之，不論假釋出獄前所執行之期間是否已
    逾其中任一罪之刑期，亦不論嗣後其假釋有無被撤銷，在假
    釋期間內，均應認為尚未執行完畢（88年7 月20日最高法院
    第4 次刑事庭會議參照）。換言之，依刑法第79條之1 第3
    項撤銷假釋期間合併計算之規定（全部之殘刑執行完畢，始
    得論以累犯之概念），應認為需於原殘餘刑期執行期滿時，
    始得認為所犯之各罪執行完畢（臺灣高等法院96年第4 次刑
    事庭庭長會議中華民國九十六年罪犯減刑條例法律問題（五
    ）決議第2 號參照）。（三）查本件受刑人陳弘正曾因附表
    編號1 所示之偽造文書罪，經本院以91年度訴字第631 號判
    決判處有期徒刑6 月，於91年9 月29日確定；又因附表編號
    2 所示之違反洗錢防制法罪，經臺灣板橋地方法院以94年度
    簡字第2416號判決判處有期徒刑4 月，於94年11月3 日確定
    ；該2 罪嗣經臺灣板橋地方法院以95年度聲字第638 號裁定
    應執行刑有期徒刑9 月確定；又因附表編號3 所示之違反毒
    品危害防制條例罪，經本院以94年度竹簡字第505 號判決判
    處有期徒刑5 月，於94年8 月19日確定；另再因違反毒品危
    害防制條例罪，經本院以95年度易字第60號判決判處有期徒
    刑6 月確定；又因違反槍砲彈藥刀械管制條例罪，經臺灣高
    等法院以95年度上訴字第2986號判決判處有期徒刑3 年6 月
    （併科罰金新臺幣12萬元），經提起上訴，最高法院於95年
    12月7 日以95年度臺上字第6748號判決判處上訴駁回確定；
    該2 罪之有期徒刑部分嗣經臺灣高等法院以96年度聲減字第
    1304號裁定減刑並定應執行刑有期徒刑3 年6 月確定（下稱
    甲案件）；前揭附表編號1 、2 之罪所定應執行刑、附表編
    號3 所示之罪及甲案件（其中併科罰金部分易服勞役120 日
    ）經接續執行，於98年6 月23日縮刑假釋出監，所餘刑期交
    付保護管束；惟於假釋期間內，因另違反毒品危害防制條例
    罪，經本院以100 年度審易字第75號判決判處有期徒刑7 月
    ，於100 年5 月26日確定（下稱乙案件），前所受之假釋乃
    經宣告撤銷等情，有臺灣高等法院被告前案紀錄表1 份附卷
    可稽。是本件受刑人所犯如附表編號1 至3 所示之罪所處之
    刑，既係與其所犯上開甲案件之刑合併接續執行，則依上開
    最高法院88年第4 次刑事庭會議及臺灣高等法院96年第4 次
    刑事庭庭長會議之說明，受刑人接續執行之如附表編號1 至
    3 所示之罪所處之刑及上開甲案件所處之刑，既因假釋撤銷
    之結果，尚有殘刑須執行，則所有接續執行之各刑即均尚未
    執行完畢，從而受刑人所犯如附表編號1 至3 所示之罪所處
    之刑即合於減刑之「刑之執行未完畢」之要件，合先敘明。
三、（一）按犯罪在中華民國96年4 月24日以前者，除本條例另
    有規定外，依下列規定減刑：…三、有期徒刑、拘役或罰金
    ，減其刑期或罰金額二分之一。…，中華民國九十六年罪犯
    減刑條例第2 條第1 項第3 款定有明文；另按裁判確定前犯
    數罪均應減刑而未定執行刑者，就各罪依第2 條、第4 條、
    第6 條至第8 條規定減刑後，適用刑法第51條定其應執行之
    刑，裁判確定前犯數罪均應減刑而已定執行刑者，仍依前項
    規定，另定應執行之刑，同條例第10條第1 項、第2 項前段
    亦明文。（二）再按數罪併罰，有二裁判以上，如各罪於法
    律變更前均已判決確定，而於法律變更後始合併定執行刑時
    ，即應依原確定裁判時所適用之法律定其應執行刑，不生新
    、舊法比較適用問題（最高法院96年度臺非字第102 號判決
    意旨參照）。受刑人本件所犯各罪，均係於95年7 月1 日刑
    法修正施行前判決確定，於合併定執行刑時，自應適用修正
    前刑法第51條第5 款之規定，亦先予敘明。
四、經查，本件受刑人犯甲案件以及如附表編號1 、2 、3 所示
    之罪，經法院判處如附表編號1 、2 、3 所示之刑確定在案
    ，其入獄執行後，固於98年6 月23日縮刑假釋出監，惟於假
    釋期間再犯乙案件，其前所受之假釋經宣告撤銷，尚未執行
    完畢，已如前述，而其所犯如附表編號1 至3 所示之罪，均
    係於96年4 月24日以前為之，均合於減刑條件，聲請人聲請
    就附表編號1 、2 、3 之罪減刑且分別就附表編號1 、2 之
    罪所處之刑定其應執行之刑，本院審核認聲請為正當，應予
    准許。爰就附表編號1 、2 、3 所示之罪減為如附表編號1
    、2 、3 所示之刑，並就附表編號1 、2 所示之罪減刑後之
    刑，定其應執行之刑如主文第1 項所示。
五、據上論斷，依刑事訴訟法第477 條第1 項，刑法第53條、（
    修正前）第51條第5 款、（修正前）第41條第1 項前段，中
    華民國九十六年罪犯減刑條例第2 條第1 項第3 款、第8 條
    第1 項、第3 項、第10條第1 項、第2 項前段、第12條，裁
    定如主文。
中    華    民    國   100    年    11    月    18    日
                  刑事第四庭  法  官  張詠晶
以上正本證明與原本無異。
如不服本裁定，應於裁定送達後5日內向本院提出抗告狀。
                              書記官  蕭汝芳
中    華    民    國   100    年    11    月    18    日